臺灣彰化地方法院北斗簡易庭民事判決
111年度斗簡字第295號
原      告  陳明均  
訴訟代理人  陳志昇  
被      告  許秋南  
                      (現於法務部○○○○○○○○○○○                         執行中)
上列當事人間因過失傷害案件(111年度交簡字第1239號)，原告
提起刑事附帶民事訴訟請求損害賠償，經本院刑事庭以111年度
交簡附民字第65號裁定移送前來，本院於民國111年10月3日言詞
辯論終結，判決如下：
    主  文
被告應給付原告新臺幣壹拾玖萬玖仟玖佰捌拾玖元及自民國一一
一年六月二十三日起至清償日止，按年息百分之五計算之利息。
原告其餘之訴駁回。
本判決第一項得假執行。但被告如以新臺幣壹拾玖萬玖仟玖佰捌
拾玖元為原告預供擔保，得免為假執行。
    事實及理由
一、原告主張：
  ㈠被告於飲酒後之民國110年12月30日晚間6時57分許，無駕駛
    執照駕駛停放在彰化縣○○鎮○號路187號前之車牌號碼00-000
    0號自用小貨車，欲倒車駛入三號路以駛離該處時，本應注
    意汽車倒車時，應顯示倒車燈光或手勢後，謹慎緩慢後倒，
    並注意其他車輛及行人，而當時天候晴、日間自然光線、路
    面乾燥、無缺陷、無障礙物且視距良好，客觀上並無不能注
    意之情事，竟疏未注意及此，即貿然以倒車方式將該車後車
    斗駛入後方之三號路車道上，適有原告騎乘車牌號碼000-00
    00號普通重型機車，在被告車輛後方之三號路由西往東方向
    直行並行經該處，被告所駕駛車輛之右後車斗乃不慎與原告
    所騎乘車輛之右側車身發生碰撞，致原告因而人車倒地，並
    受有右側近端尺股粉碎性骨折、右手第3掌骨及第3、4近端
    指骨骨折、左側遠端橈骨骨折等傷害(下稱系爭傷害)，經本
    院刑事庭111年度交簡字第1239號刑事簡易判決判處被告汽
    車駕駛人，無駕駛執照駕車，因過失傷害人，處有期徒刑4
    月，如易科罰金，以新臺幣(下同)1,000元折算1日，原告因
    被告上開侵權行為而受損害，自得依侵權行為之法律關係，
    請求被告負擔賠償責任。
  ㈡原告因被告上開侵權行為受有系爭傷害，並受有損害如下：
  ⒈醫療費用部分：原告因被告上開侵權行為前往彰化基督教醫
    院就診支出醫療費用84,089元。
  ⒉看護費用部分：原告因被告上開侵權行為開刀住院術後需專
    人照顧休養3個月，而該期間均由家人照顧，以每日2,400元
    計算，原告自得被告請求216,000元看護費用。
  ⒊精神慰撫金部分：本件事故發生後，原告身心受到痛苦，請
    求被告給付精神慰撫金500,000元。
  ㈢綜上，被告應賠償原告因本件事故所受上開各項損害，依侵
    權行為之法律關係，向被告請求賠償800,089元，並聲明：
    被告應給付原告800,089元及自刑事附帶民事起訴狀繕本送
    達翌日起至清償日止，按年息5%計算之利息。
二、被告則以：
　　伊對於刑事案件判決所認定的犯罪事實，沒意見。另伊同意
    賠償原告醫藥費84,089元。至看護費用及精神慰撫金部分，
    則由法官判斷等語，並聲明：原告之訴駁回。
三、本院之判斷： 
  ㈠原告主張被告於前揭時、地對其為過失傷害行為，造成原告
    受有系爭傷害等情，經本院刑事庭調查證據審認結果，認定
    被告確有上開過失傷害之犯行，處有期徒刑4月，如易科罰
    金，以1,000元折算1日，經本院依職權調取111年度交簡字
    第1239號刑事偵審電子卷宗核閱無訛，且為被告所不爭執，
    堪信為真實。
  ㈡按因故意或過失，不法侵害他人之權利者，負損害賠償責任
    。違反保護他人之法律，致生損害於他人者，負賠償責任。
    汽車、機車或其他非依軌道行駛之動力車輛，在使用中加損
    害於他人者，駕駛人應賠償因此所生之損害。但於防止損害
    之發生，已盡相當之注意者，不在此限。不法侵害他人之身
    體或健康者，對於被害人因此喪失或減少勞動能力或增加生
    活上之需要時，應負損害賠償責任。不法侵害他人之身體、
    健康、名譽、自由、信用、隱私、貞操，或不法侵害其他人
    格法益而情節重大者，被害人雖非財產上之損害，亦得請求
    賠償相當之金額。民法第184條第1項前段、第2項前段、第
    191條之2、第193條第1項、第195條第1項前段分別定有明文
    。本件被告就系爭事故之發生應負過失責任，且原告因本件
    事故受有系爭傷害，與被告之過失行為間有相當因果關係，
    已如前述，從而原告依前開規定，請求被告負損害賠償責任
    ，於法自屬有據。茲就原告請求被告賠償之項目、金額有無
    理由，分述如下：
  ⒈醫療費用部分：
　　原告因本件事故受有系爭傷害，因此前往彰化基督教醫院就
    診，支出醫療費用84,089元，業據原告提出彰化基督教醫院
    出具診斷書及醫療費用收據可證，本院審酌上開醫療費用收
    據所載之治療項目核與原告所受上開傷勢相符且就診時間亦
    在本件事故後，堪認屬治療原告所受傷害之必要費用，均為
    因傷致增加生活上需要所為之支出，且被告亦同意給付，原
    告自得請求被告給付其所支出84,089元之必要醫療費用。
　⒉看護費用部分：
　　原告主張因系爭傷害開刀住院術後需專人照顧休養3個月一
    情，經查，依原告所提其就診之彰化基督教醫院所出具診斷
    書記載原告術後需人照顧休養3個月等語，原告確因本件事
    故造成骨折，行動確有不便，應可認原告手術出院後雖尚需
    人照護3個月，但應屬半日看護即可，再者原告於該3個月期
    間均由家人照顧，並非專業訓練之照護人員，其費用自不能
    與受有專業訓練之照護人員相同，本院認依一般常情，半日
    看護應以1,000元計算，方屬合理。是原告請求看護費，於9
    0,000元（計算式：30日×3個月×1,000元＝90,000元）範圍內
    ，應屬可採。逾此範圍之請求，應予駁回。
  ⒊精神慰撫金500,000元：
　　按不法侵害他人之身體、健康、名譽、自由、信用、隱私、
    貞操，或不法侵害其他人格法益而情節重大者，被害人雖非
    財產上之損害，亦得請求賠償相當之金額。其名譽被侵害者
    ，並得請求回復名譽之適當處分，民法第195條第1項定有明
    文。又按不法侵害他人人格權，被害人受有非財產上損害，
    其請求加害人賠償相當金額之慰撫金時，法院對於慰撫金之
    量定，應斟酌實際加害情形，所造成影響、被害人痛苦之程
    度、兩造之身分地位、經濟情形及其他各種狀況，以核定相
    當之數額。查原告因被告過失行為受有本件傷害，其精神上
    受有相當之痛苦，可堪認定。經審酌兩造之身分、地位、經
    濟能力，此經兩造陳明在卷，被告侵害行為情節、原告受有
    本件傷害之程度及其精神所受打擊之程度等一切情狀，認原
    告請求之慰撫金100,000元為有理由。
  ⒋綜上，原告所受之損害金額共計274,089元（計算式為：84,0
    89+90,000+100,000=274,089）。
四、再按保險人依本法規定所為之保險給付，視為被保險人損害
    賠償金額之一部分；被保險人受賠償請求時，得扣除之，強
    制汽車責任保險法第32條定有明文。本件原告自承已受領強
    制汽車責任保險金62,100元，且被告就本件事故已先給付12
    ,000元與原告，且為兩造所不爭執，是此部分金額應予扣除
    ，據此，本件原告得請求被告賠償之金額應為199,989元（
    計算式：274,089元-62,100元-12,000＝199,989元）。
五、綜上所述，原告依侵權行為之法律關係，請求被告給付199,
    989元及自刑事附帶民事起訴狀繕本送達翌日即111年6月23
    日起至清償日
    止，按年息5%計算之利息，為有理由，應予准許，逾此範圍
    之請求，即屬無據，應予駁回。
六、本判決原告勝訴部分，係適用民事訴訟法第427條第2項第11
    、12款簡易訴訟程序所為被告敗訴之判決，依同法第389條
    第1項第3款規定，應依職權宣告假執行。並依同法第392條
    第2項規定，依職權宣告被告如預供相當之擔保，得免為假
    執行。
七、本件事證已臻明確，兩造其餘之攻擊防禦方法及所提證據，
    於判決結果不生影響，爰不一一論述。
八、本件原告提起刑事附帶民事訴訟，而由本院刑事庭依刑事訴
    訟法第504條第1項規定，裁定移送前來，依同條第2項規定
    免繳裁判費，且本院審理期間，亦未滋生其他訴訟必要費用
    ，無庸為訴訟費用負擔之諭知，附此敘明。
中　　華　　民　　國　　111 　年　　10　　月　　17　　日
                  臺灣彰化地方法院北斗簡易庭
                          法  官  楊鑫忠
以上正本係照原本作成。
如對本判決不服提起上訴，應於送達後20日內，向本院提出上訴
狀並表明上訴理由（須按對造人數附繕本）。
中　　華　　民　　國　　111 　年　　10　　月　　17　　日
                          書記官  張清秀